臺灣臺中地方法院刑事判決          100年度易字第1817號
公  訴  人  臺灣臺中地方法院檢察署檢察官
被      告  施水金
          （現另案於法務部矯正署臺中監獄臺中分監執行中）
上列被告因竊盜案件，經檢察官提起公訴（一００年度偵字第六
０七四號），本院判決如下：
    主    文
施水金踰越安全設備竊盜，處有期徒刑拾月。
    犯罪事實
一、施水金前有多次竊盜前科，均已執行完畢（於本案不構成累
    犯）。詎仍不知悔改，因缺錢花用，竟基於意圖為自己不法
    所有之犯意，於民國九十七年十一月五日十二時前之上午某
    時，前往由吳玟樺所經營位於臺北市中山區○○○路九七號
    二樓之「芝生堂推拿健康會館」，趁店內無人之際，踰越兼
    具阻隔防閑作用而為安全設備之氣窗進入店內（無故侵入他
    人建築物部分未據告訴），徒手竊取櫃檯抽屜內現金新臺幣
    （下同）四千元及冰箱內飲料一瓶，得手後，旋將該瓶飲料
    飲用完畢並棄置於現場而離去。嗣吳玟樺於同日十二時許發
    現遭竊後報警處理，為警在上址發現竊嫌所遺留飲用完畢之
    空飲料盒一個，經送臺北市政府警察局刑事鑑識中心進行Ｄ
    ＮＡ比對，認與檔存施水金唾液之ＤＮＡ－ＳＴＲ型別相符
    ，始查知上情。
二、案經臺北市政府警察局中山分局移送臺灣臺北地方法院檢察
    署呈請臺灣高等法院檢察署令轉臺灣臺中地方法院檢察署檢
    察官偵查起訴。
    理    由
一、證據能力部分：
    按被告以外之人於審判外之陳述雖不符刑事訴訟法第一百五
    十九條之一至之四等四條規定，而經當事人於審判程序同意
    作為證據，法院審酌該言詞陳述或書面陳述作成時之情況，
    認為適當者，亦得為證據；當事人、代理人或辯護人於法院
    調查證據時，知有刑事訴訟法第一百五十九條第一項不得為
    證據之情形，而未於言詞辯論終結前聲明異議者，視為有前
    項之同意，刑事訴訟法第一百五十九條之五定有明文。立法
    意旨在於傳聞證據未經當事人之反對詰問予以核實，原則上
    先予排除，惟若當事人於審判程序中表明同意該等傳聞證據
    可作為證據；或於言詞辯論終結前未聲明異議，基於尊重當
    事人對傳聞證據之處分權，及證據資料愈豐富，愈有助於真
    實發見之理念，且強化言詞辯論主義，使訴訟程序得以順暢
    進行，上開傳聞證據亦皆具有證據能力。本案下列引用之供
    述及非供述證據，於本案辯論終結前，經本院依法踐行調查
    證據程序，公訴人及被告施水金皆不爭執各該證據之證據能
    力，且各該證據又查無不法取供之情形，本院審酌各該證據
    作成時之情況，認適合作為本案之證據，依刑事訴訟法第一
    百五十九條之五第二項規定，自有證據能力。
二、認定犯罪事實所憑之證據及理由：
    訊據被告施水金固坦承有於上揭時間，進入「芝生堂推拿健
    康會館」欲行竊之事實，惟矢口否認有從二樓氣窗進入店內
    ，並竊得前開財物等情，辯稱：其從大門爬進去，當時門沒
    有鎖，裡面亂七八糟，其有去翻櫃檯抽屜，因沒有錢，所以
    未竊得四千元，另外其只有移動飲料瓶，並沒有喝云云。經
    查：
(一)被告於犯罪事實欄一所載時、地，基於竊盜犯意，進入證人
    即被害人吳玟樺上址營業處所乙節，業經被告認承屬實，且
    員警在上址店內查獲竊嫌遺留之空飲料盒上，檢出一位男性
    之ＤＮＡ－ＳＴＲ型別，經送鑑比對後，與被告在臺北市政
    府警察局中山分局九十九年七月二十六日北市警中分刑倫字
    第０九九０七一八０一號刑事案件中採集之唾液ＤＮＡ－Ｓ
    ＴＲ型別相符等情，亦有臺北市政府警察局實驗室案件編號
    000000000Ｃ二四號鑑驗書、刑案現場勘查報告各
    一份存卷足證，自堪信為真實。
(二)被告固抗辯其未從二樓氣窗進入，亦無竊得任何財物云云。
    然被告踰越安全設備竊盜之事實，已據證人吳玟樺於本院審
    理時以證人身分具結證述：芝生堂健康會館開門是中午十二
    點左右，關門是早上六點左右，伊關門時，會檢查室內環境
    如門窗有無關閉，電燈、招牌燈有無關閉。九十七年十一月
    五日十二點伊要進去時，發見門沒有鎖，牆壁上冷氣孔有個
    抽風機掉下來，伊就馬上到櫃檯抽屜，發現抽屜整個被撬開
    ，裡面的錢不見了，有現金及皮包，抽屜裡面有四千元。小
    偷應該是從牆壁抽風機口進入芝生堂健康會館內，因為當時
    外牆有搭設鷹架在整理外牆，所以小偷應該是從外牆把抽風
    機拆下來之後再進入，因為抽風機下方的椅子上有鞋印。小
    偷還有從冰箱拿飲料去喝，之後警察有將飲料盒拿去送驗等
    語明確（見本院卷第五０頁）。稽諸證人吳玟樺於本院之證
    述，係經具結所為，如有虛偽不實，須受偽證罪之處罰，且
    證人吳玟樺與被告間並無仇怨，豈有甘冒受偽證罪刑事追訴
    之風險，而設詞構陷被告之可能？又證人吳玟樺係在發覺店
    內財物遭竊後，隨即報警處理，應非刻意虛構故事。再者，
    觀之卷附臺北市政府警察局中山分局刑案現場勘察報告、吳
    玟樺公司失竊案現場圖、刑案現場照片十八幀可知，該店氣
    窗確實有遭侵入之跡象，且氣窗下沙發椅有鞋印二枚，並在
    大廳地上發現飲用完畢之飲料盒一個無訛。況被告亦於警詢
    時坦稱：其承認九十七年十一月五日在臺北市中山區○○○
    路九七號二樓「吳玟樺商家」所發生之失竊案，其都是偷錢
    ，已經花完，都是現場就地取材，破壞門窗侵入，作案對象
    是隨便找，因為缺錢等詞在卷（見臺灣臺中地方法院檢察署
    一００年度偵字第三四四六號卷第三三至三四頁），復於本
    院一００年六月十七日、同年七月二十一日審理中坦承偷喝
    飲料一瓶屬實（見本院卷第二十、三六頁），益徵證人吳玟
    樺所證，並非虛構，堪以採信。至被告雖於本院一００年十
    一月十日審理時改稱：裡面有瓶飲料其只有接觸移動，但沒
    有喝云云，惟該飲料盒上所檢出之ＤＮＡ－ＳＴＲ型別，確
    與被告唾液ＤＮＡ－ＳＴＲ型別相符等情，已如前述，倘被
    告並未飲用該瓶飲料，何以會檢出與被告唾液相符之男性Ｄ
    ＮＡ－ＳＴＲ型別？足見被告所辯，乃事後卸責之詞，顯不
    可採。
(三)綜上，本案事證明確，被告竊盜既遂之犯行，洵堪認定，應
    依法論科。
三、新舊法比較部分：
    被告行為後，刑法第三百二十一條第一項業於一００年一月
    十日修正，於同年一月二十六日公布，並自同年一月二十八
    日施行，是被告犯罪後法律已有變更，爰就本案新舊法之比
    較適用說明如下：查修正前刑法第三百二十一條第一項係規
    定：「犯竊盜罪而有左列情形之一者，處六月以上、五年以
    下有期徒刑：一、於夜間侵入住宅或有人居住之建築物、船
    艦或隱匿其內而犯之者。二、毀越門扇、牆垣或其他安全設
    備而犯之者。三、攜帶兇器而犯之者。四、結夥三人以上而
    犯之者。五、乘火災、水災或其他災害之際而犯之者。六、
    在車站或埠頭而犯之者。」；而修正後刑法第三百二十一條
    第一項則規定：「犯竊盜罪而有下列情形之一者，處六月以
    上、五年以下有期徒刑，得併科新臺幣十萬元以下罰金：一
    、侵入住宅或有人居住之建築物、船艦或隱匿其內而犯之者
    。二、毀越門扇、牆垣或其他安全設備而犯之者。三、攜帶
    兇器而犯之者。四、結夥三人以上而犯之者。五、乘火災、
    水災或其他災害之際而犯之者。六、在車站、埠頭、航空站
    或其他供水、陸、空公眾運輸之舟、車、航空機內而犯之者
    。」，是修正後之刑法第三百二十一條第一項，除修正該條
    項第一款及第六款之構成要件，而擴大加重竊盜之適用範圍
    外，就科刑部份，亦從原先無併科罰金刑，增訂為「得併科
    新臺幣十萬元以下罰金」，其餘有期徒刑之法定本刑上限，
    則未變動，經比較上開修正後之規定，以被告行為時即修正
    前之法律規定較有利於被告，因而此部分依刑法第二條第一
    項前段，自應適用修正前之刑法第三百二十一條第一項規定
    論處。
四、論罪科刑部分：
(一)按刑法第三百二十一條第一項第二款所謂其他安全設備，係
    指門扇、牆垣以外之防閑設備而言，氣窗既具有防閑之效用
    ，依社會通常觀念，屬維護安全之防盜設備，是踰越氣窗入
    內行竊，自應論以踰越安全設備竊盜罪。核被告施水金所為
    ，係犯刑法第三百二十一條第一項第二款之踰越安全設備竊
    盜罪。
(二)爰審酌被告不思循正當管道賺取財物，反起意伺機行竊，損
    害他人之財產安全，貪圖不勞而獲，且已有多次竊盜前科，
    此有臺灣高等法院被告前案紀錄表在卷得考，價值觀念非無
    偏差，及其犯罪之動機、目的，所用手段，犯罪所生損害，
    暨犯後飾詞否認，態度未臻良善，諒無悔意等一切情狀，量
    處如主文所示之刑，以示懲處。
五、據上論斷，應依刑事訴訟法第二百九十九條第一項前段，刑
    法第二條第一項前段、（修正前）第三百二十一條第一項第
    二款，判決如主文。
六、如不服本判決，應於判決送達後十日內，向本院提出上訴狀
    （須附繕本），上訴於臺灣高等法院臺中分院。
本案經檢察官劉玉媛到庭執行職務。
中    華    民    國   100    年    11    月    24    日
                  刑事第十二庭  法  官  周莉菁
以上正本證明與原本無異。
如不服本判決應於收受判決後10日內向本院提出上訴書狀，並應
敘述具體理由；其未敘述上訴理由者，應於上訴期間屆滿後20日
內向本院補提理由書 (均須按他造當事人之人數附繕本)「切勿
逕送上級法院」。
告訴人或被害人對於判決如有不服具備理由請求檢察官上訴者，
其上訴期間之計算係以檢察官收受判決正本之日期為準。
                                書記官  吳彩華
中    華    民    國   100    年    11    月    24    日
附錄本判決論罪科刑法條：
刑法第321條第1項：（修正前）
犯竊盜罪而有左列情形之一者，處六月以上、五年以下有期徒刑
：
一、於夜間侵入住宅或有人居住之建築物、船艦或隱匿其內而犯
    之者。
二、毀越門扇、牆垣或其他安全設備而犯之者。
三、攜帶兇器而犯之者。
四、結夥三人以上而犯之者。
五、乘火災、水災或其他災害之際而犯之者。
六、在車站或埠頭而犯之者。